【裁判字號】    97,抗,264
【裁判日期】    970919
【裁判案由】    本票裁定
【裁判全文】
臺灣臺中地方法院民事裁定               97年度抗字第264號
抗  告  人  甲○○
相  對  人  乙○○
上列當事人間本票准許強制執行事件，抗告人對於民國97年7月1
0日本院簡易庭所為97年度票字第5565號裁定提起抗告，本院合
議庭裁定如下：
    主    文
抗告駁回。
抗告程序費用新臺幣壹仟元由抗告人負擔。
    理    由
一、抗告意旨略以：原裁定載相對人住台北郵政5之169號，究有
    無此址不明；有無乙○○此人，亦難以確定。本件本票之原
    始取得人曾以存證信函通知抗告人，已將對抗告人之債權讓
    與相對人，依該存證信函，相對人僅受讓債權，非受讓本件
    本票，相對人不能以本件本票請求准予強制執行，其請求為
    無理由等語。
二、按執票人向本票發票人行使追索權時，得聲請法院裁定後強
    制執行，票據法第123條定有明文。又本票執票人，依票據
    法第123條規定，聲請法院裁定許可對發票人強制執行，係
    屬非訟事件，此項聲請之裁定及抗告法院之裁定，僅依非訟
    事件程序，以審查強制執行許可與否，並無確定實體上法律
    關係存否之效力，法院僅就本票形式上之要件是否具備予以
    審查，即為已足，至於當事人間實體上之爭執，應循訴訟程
    序以資解決，要非非訟裁定法院所得審酌（最高法院56年台
    抗字第714號、57年台抗字第76號判例參照）。本件相對人
    主張：其執有抗告人簽發如原裁定附表所示之本票，並免除
    作成拒絕證書，詎屆期提示未獲付款，依票據法第123條規
    定聲請裁定許可強制執行等情，已據其提出本票2張為證，
    原裁定予以准許，即無不合。再者，無記名本票得僅依交付
    轉讓之，票據法第30條第1項、第124條定有明文。查相對人
    所提出之前揭本票2張，並未載受款人，此有本票影本附於
    原審卷可證。相對人既執有該2張本票，從形式上觀之，其
    取得該2張本票並無不法，抗告人以：相對人僅受讓債權，
    非受讓本件本票，不能以本件本票請求准予強制執行云云，
    自非可採。若抗告人主張相對人取得本件本票有其他不合法
    之情形，則屬實體上之爭執，應由抗告人另行提起訴訟資以
    解決，非本件非訟事件得為審究。另相對人聲請本件本票強
    制執行時，已提出身分證影本，載明相對人住台北縣三峽鎮
    ○○路75巷34號7樓之3，而相對人確設籍於上址，亦有其提
    出之戶籍謄本在卷可憑，抗告人以：原裁定載相對人住台北
    郵政5之169號，究有無此址不明，有無乙○○此人，亦難以
    確定云云，指摘原裁定，亦非有理由。從而本件抗告為無理
    由，應予駁回。又對於非訟事件，依法應由關係人負擔費用
    者，法院裁定命關係人負擔時，應一併確定其數額，非訟事
    件法第24條第1項定有明文。爰依法確定本件抗告程序費用
    額如主文第2項所示。
三、據上論結，本件抗告為無理由，依非訟事件法第46條、第21
    條第2項、第24條第1項，民事訴訟法第495條之1第1項、第4
    49條第1項、第78條，裁定如主文。
中    華    民    國    97    年    9     月    19    日
                  民事第三庭    審判長法  官  林洲富
                                      法  官  曹宗鼎
                                      法  官  黃渙文
正本係照原本作成。
如不服本裁定，僅得於收受本裁定正本送達10日內，以適用法規
顯有錯誤為理由，向本院提出再抗告狀（須附繕本一份及繳納再
抗告裁判費新臺幣1,000元），經本院許可後始可再抗告，前項
許可，以原裁定所涉及之法律見解具有原則上重要性者為限。
中    華    民    國    97    年    9     月    19    日
                                      書記官


司法院資訊處製作；財團法人民間司法改革基金會備份。
